最　高　行　政　法　院　判　決
　　　　　　　　　　　　　　　　　　 94年度判字第01888號
再 審原 告　酉○○
　　　　　　丑○○
　　　　　　丙○○
　　　　　　乙○○
　　　　　　壬○○
　　　　　　未○○
　　　　　　寅○○
　　　　　　巳○○
　　　　　　午○○
　　　　　　辰○○
　　　　　　子○○
　　　　　　己○○
　　　　　　申○○
　　　　　　甲○○
　　　　　　庚○○
　　　　　　辛○○○
　　　　　　卯○○
　　　　　　戊○○
　　　　　　丁○○
再 審被 告　法務部
代　表　人　癸○○
上列當事人間因薪俸事件，再審原告對於中華民國93年2月26日
本院93年度判字第00151號判決，提起再審之訴。本院判決如下
：
　　主  文
再審之訴駁回。
再審訴訟費用由再審原告負擔。
　　理　由
一、按行政訴訟法第273條第1項第1款所謂適用法規顯有錯誤，
    係指原判決所適用之法規與該案應適用之現行法規相違背，
    或與解釋判例有所牴觸者而言。至於事實之認定或法律上見
    解之歧異，再審原告對之縱有爭執，要難謂為適用法規顯有
    錯誤，而據為再審之理由。
二、再審原告係明陽中學依少年矯正學校設置及教育實施通則第
    31條第1項規定留用人員，占該通則第24條教導員職缺之原
    高雄少年輔育院聘用之導師、訓導員，因不服再審被告民國
    （下同）89年2月17日法89人字第005431號函（下稱系爭函
    ），溯自88年7月1日起，比照監所人員改按「司法人員專業
    加給支給標準表」規定支給；原支給「特殊教育津貼」有案
    而未具任用資格留用之前導師、訓導員則不合繼續支領之規
    定，循序提起行政訴訟，經本院93年度判字第151號判決（
    下稱原確定判決）駁回，而告確定。再審原告仍不服，遂提
    起再審之訴。
三、再審原告起訴意旨略謂：系爭函示將再審原告原支領之「學
    術研究費」溯自88年7月1日起比照監所人員改按「司法人員
    專業加給支給標準表」規定支給，系爭函示並認原支給「特
    殊教育津貼」有案而未具任用資格留用之前導師、訓導員，
    則不合繼續支領之規定。系爭函示因此所生之法律效果乃使
    再審原告之支給薪俸權利遭受損害，縱認非屬行政程序法第
    92條第1項所定義之行政處分，然系爭函示卻因其相對人依
    一般性特徵可得確定其範圍，亦屬同條第2項所定義之「一
    般處分」，而應適用行政程序法有關行政處分之規定。原確
    定判決認定系爭函示非行政處分因而駁回再審原告之上訴，
    即有行政訴訟法第273條第1項第1款及本院62年判字第610號
    判例所言「適用法規顯有錯誤」之情形。求為廢棄原確定判
    決及第一審判決，並撤銷原處分、復審決定及再復審決定等
    語。
四、本院查：
  (一)本件再審原告因薪俸事件，不服本院原確定判決，由其於原
    確定判決該訴訟程序所委任之共同訴訟代理人潘正芬律師及
    複代理人陳修君律師向本院提起再審之訴，查上開訴訟代理
    人及複代理人於原確定判決該訴訟程序係受有得提起再審之
    訴之特別委任者，此有委任狀附本院原確定判決案卷足憑，
    是其提起本件再審之訴，自屬合法，合先明。
  (二)本件再審原告主張再審被告所為系爭函乃行政處分，損害再
    審原告之權益，據而提起行政爭訟。原確定判決係以：查再
    審被告系爭函係說明少年矯正學校人員待遇支給標準一案，
    業奉行政院核定，請再審被告照核定事項辦理，並自88年7
    月1日起實施。而行政院核定再審被告所屬少年矯正學校人
    員待遇支給標準，乃行政院本其權責所為規範所屬機關人員
    待遇支給標準之一般、抽象規定，對於少年矯正學校之現職
    及將來進用之人員均一體適用。系爭函既僅核轉行政院對於
    再審被告所屬少年矯正學校人員待遇支給標準，並非再審被
    告就具體事件所為直接發生法律效果之行政處分，從而再審
    原告以再審被告為被告，訴請撤銷再審被告之系爭函，自屬
    不合法，依行政訴訟法第107條第1項第10款之規定，即應予
    駁回，上訴論旨指摘原判決違背法令，求予廢棄，難認有理
    由，遂駁回再審原告之上訴。經核，原確定判決並無與該案
    應適用之現行法規相違背，或與解釋判例有所牴觸之情形。
    再審意旨無非係以其歧異之法律見解，對原確定判決認事用
    法之職權行使，指摘為不當，顯難認有再審理由，應予駁回
    。至潘正芬律師及陳修君律師於代理再審原告向本院提起本
    件再審之訴後，並未再提出合法委任書，自不得繼續為訴訟
    行為，渠等嗣以代理人名義具狀撤回本件再審之訴，尚難認
    已生撤回之效力，併此明。
據上論結，本件再審之訴為無理由，爰依行政訴訟法第278條第
2項、第98條第3項前段，判決如主文。
中　　華　　民　　國　　94　　年　　11　　月　　30　　日
                  第四庭審判長法  官　趙　永　康
                              法  官  鄭　淑　貞
                              法  官　黃　淑　玲
                              法  官　侯　東　昇
                              法  官　林　文　舟
以  上  正  本  證  明  與  原  本  無  異
中　　華　　民　　國　　94　　年　　12　　月　　1 　　日
　　　　　　　　　　　　　　　書記官　彭　秀　玲
